臺灣高等法院民事裁定
110年度抗字第85號
抗  告  人  曾貴爵  


            周守男  
上列抗告人因與相對人李淑慧、湧旺企業管理有限公司間請求確
認清算人委任關係不存在等事件，對於中華民國109年12月3日臺
灣新北地方法院109年度訴字第3565號裁定關於核定訴訟標的價
額部分，提起抗告，本院裁定如下： 
    主  文
抗告駁回。
抗告費用由抗告人負擔。
    理  由
一、抗告意旨略以：伊請求確認中源食品股份有限公司（下稱中
    源公司）與相對人李淑慧之清算人委任關係不存在、中源公
    司與相對人湧旺企業管理有限公司（下稱湧旺公司）之監察
    人委任關係不存在，係涉及相對人在中源公司之身分存否，
    與彼等股東身分無涉，非因財產權而涉訟，應依民事訴訟法
    第77條之14條規定徵收裁判費新臺幣（下同）3千元，原裁
    定各以165萬元核定訴訟價額，認本件訴訟標的價額為330萬
    元，顯有違誤，為此提起本件抗告，請求廢棄原裁定關於訴
    訟標的價額之核定等語。
二、按訴訟標的之價額，由法院核定。核定訴訟標的之價額，以
    起訴時之交易價額為準；無交易價額者，以原告就訴訟標的
    所有之利益為準。以一訴主張數項標的者，其價額合併計算
    之。但所主張之數項標的互相競合或應為選擇者，其訴訟標
    的價額，應依其中價額最高者定之。民事訴訟法第77條之1
    第1項、第2項、第77條之2第1項分別定有明文。復按訴訟標
    的之價額不能核定者，以第466條所定不得上訴第三審之最
    高利益額數加十分之一定之，同法第77條之12亦有規定。又
    按董事身分係基於與所屬法人間之委任關係而生，而委任關
    係依其權利義務之內涵，仍屬財產權之性質，顯非對於親屬
    關係及身分上之權利有所主張，是起訴請求確認董事委任關
    係不存在，性質上屬因財產權而起訴（最高法院97年度台抗
    字第820號裁定意旨參照）；確認監察人委任關係不存在，
    亦應為相同之解釋。
三、本件抗告人提起確認清算人、監察人委任關係不存在訴訟，
    其訴之聲明為：㈠確認中源公司與李淑慧間之清算人委任關
    係不存在；㈡確認中源公司與湧旺公司之監察人委任關係不
    在在（原審卷第9頁）。且抗告人於訴之原因事實中記載：
    訴外人李東義、余立雄違反與伊之協議，違法召開中源公司
    股東會，選任李淑慧為董事、湧旺公司為監察人，有損伊身
    為中源公司投資人之利益，而中源公司現已解散而未選任清
    算人，李淑慧依其董事身分則為中源公司清算人等語（原審
    卷第10、11頁）。則因董事身分而擔任之清算人、監察人與
    所屬法人間之委任關係，涉及法人得否請求受任人提供勞務
    及所衍生之相關權利義務內涵，均屬財產權性質，與對於親
    屬關係及身分上權利有所主張者，顯屬有別。又本件並無相
    對人自中源公司受有委任報酬或其報酬數額若干之事證，亦
    無客觀上財產利益可茲確認，屬價額不能核定，應依民事訴
    訟法第77條之12規定，各以同法第466條所定不得上訴第三
    審之最高利益額數加計十分之一核定訴訟標的價額，是本件
    件訴之聲明㈠㈡之訴訟標的價額應各核定為165萬元。又訴之
    聲明㈠㈡之標的並無互相競合或應為選擇者，應合併計算價額
    ，故本件訴訟標的價額應為330萬元。抗告人主張本件非因
    財產權而涉訟，應徵裁判費3千元云云，自無可採。
四、綜上所述，本件訴訟標的價額應核定為330萬元，原裁定據
    此核定本件訴訟標的價額，即無不合，抗告意旨指摘原裁定
    不當，聲明廢棄，為無理由，應予駁回。
五、據上論結，本件抗告為無理由，爰裁定如主文。
中　　華　　民　　國　　110 　年　　1 　　月　　20　　日
                民事第二庭
                        審判長法  官  陳容正
                              法  官  紀文惠
                              法  官  劉素如
正本係照原本作成。
本裁定除以適用法規顯有錯誤為理由外，不得再抗告。如提起再
抗告，應於收受送達後10日內委任律師為代理人向本院提出再抗
告狀。並繳納再抗告費新臺幣１千元。
中　　華　　民　　國　　110 　年　　1 　　月　　20　　日

　　　　　　　　　　　　　　　書記官  林宗勳